【裁判字號】    98,易,488
【裁判日期】    980324
【裁判案由】    竊盜
【裁判全文】
臺灣臺北地方法院刑事判決               98年度易字第488號
公  訴  人  臺灣臺北地方法院檢察署檢察官
被      告  乙○
上列被告因竊盜案件，經檢察官提起公訴（九十八年度偵字第
一六八號），本院判決如下：
    主  文
乙○竊盜，累犯，處有期徒刑陸月，如易科罰金，以新臺幣壹仟
元折算壹日。
    事  實
一、乙○前因偽造文書等案件，經本院以九十二年度訴字第三七
    三號判處應執行有期徒刑六月，經臺灣高等法院以九十二年
    度上訴字第二六九六號判決撤銷原判決，改判處應執行有期
    徒刑四月，再經最高法院以九十二年度台上字第七○四二號
    號駁回上訴確定，於民國九十三年二月四日易科罰金執行完
    畢，詎猶不知悔改；緣乙○所飼養大丹狗與鄒育琇所飼養Ｍ
    ＩＸ犬（暱稱多多）於九十七年十月二十二日相互吠咬攻擊
    ，乙○因不滿鄒育琇未即時回應處理，為圖報復並教訓鄒育
    琇，竟於翌日（二十三日）上午十一時許，基於意圖為自己
    不法所有之犯意，進入臺北市○○區○○街二段五十巷二十
    號「萬國開屏大廈」，以強行拉拖狗鍊之方式，竊取鄒育琇
    所有、以狗鍊拴繫於鄒育琇個人工作室門外桌下之ＭＩＸ犬
    一隻，得手後為「萬華開屏大廈」管理員甲○○察覺並大聲
    質問乙○要將小狗帶至何處，乙○仍不予理會，繼續以狗鍊
    拖拉該隻ＭＩＸ犬離去，後經鄒育琇調閱監視錄影畫面，報
    警循線查獲。
二、案經鄒育琇訴由臺北市政府警察局萬華分局報請臺灣臺北地
    方法院檢察署檢察官偵查起訴。
    理  由
壹、程序部分：
    按被告以外之人於審判外之言詞或書面陳述，除法律有規定
    者外，不得作為證據，刑事訴訟法第一百五十九條第一項定
    有明文；復按被告以外之人於偵查中向檢察官所為之陳述，
    除顯有不可信之情況者外，得為證據，同法第一百五十九條
    之一第二項亦有規定；另按被告以外之人於審判外之陳述，
    雖不符前四條之規定，而經當事人於審判程序同意作為證據
    ，法院審酌該言詞陳述或書面陳述作成時之情況，認為適當
    者，亦得為證據；當事人、代理人或辯護人於法院調查證據
    時，知有第一百五十九條第一項不得為證據之情形，而未於
    言詞辯論終結前聲明異議者，視為有前項之同意；同法第一
    百五十九條之五規定甚明。本案所據以認定被告乙○犯罪事
    實之證據，其中部分屬傳聞證據，除證人甲○○、鄒育琇於
    偵查中向檢察官所為之陳述，業經具結且無顯不可信之情形
    存在，依刑事訴訟法第一百五十九條之一第二項規定，自具
    備證據能力外；其餘之傳聞證據，因公訴人及被告於本院言
    詞辯論終結前均未對其證據能力聲明異議，本院認該等傳聞
    證據作成之情況亦無不當之情形，依刑事訴訟法第一百五十
    九條之五規定，該等傳聞證據均具備證據能力，合先敘明。
貳、實體部分：
一、訊據被告固不否認有於九十七年十月二十三日上午十一時許
    ，進入「萬國開屏大廈」，以強行拉拖狗鍊之方式，帶走一
    隻以狗鍊拴繫於鄒育琇個人工作室門外桌下之ＭＩＸ犬，惟
    矢口否認有何竊盜犯行，辯稱：依照動物保護法相關規定，
    飼主應為寵物植入晶片，該隻ＭＩＸ犬並無植入晶片，伊認
    定係流浪犬，因而將之帶往行政院農委會安置，未料狗在半
    途逃脫，伊並無竊盜犯意云云。經查：
  (一)上揭事實業據告訴人鄒育琇於本院審理中結證稱伊飼養該隻
    ＭＩＸ犬已兩年，雖未為狗植入晶片，但有固定帶犬隻前往
    康寧動物醫院接受預防注射，西門町附近店家都知道該隻Ｍ
    ＩＸ犬係伊所飼養，因伊工作室空間狹小，且無空調設備，
    平日下班前伊會以狗鍊將小狗綁在工作室門外桌子底下，管
    理員早上上班後，會幫忙將狗鍊解開，二十三日伊到工作室
    後，管理員甲○○趕忙告知該隻ＭＩＸ犬遭被告帶走，當晚
    伊曾前往質問被告將狗帶到何處，被告表示因伊所飼養ＭＩ
    Ｘ犬咬了被告所養的大丹狗，伊沒有向被告道歉，被告已將
    該隻ＭＩＸ犬殺死，丟棄於垃圾車內等語綦詳（見本院卷第
    二五、二六頁），經核與證人甲○○於本院審理中結證稱被
    告將狗飼養於「萬華開屏大廈」內，並已在此處出入好幾個
    月，鄒育琇下班後，會將狗綁在個人工作室店門外，伊到班
    後完成例行清潔工作後會幫忙將狗鍊解開，二十三日伊清掃
    完畢後，發現被告用狗鍊強拖鄒育琇所飼養ＭＩＸ犬往外走
    ，且被告所使用之狗鍊就是鄒育琇平日綁狗的鍊子，伊大聲
    喊問被告要將狗帶至何處，被告沒回答，繼續拖狗往外走等
    情完全相符（見本院卷第二七、二八頁），且證人鄒育琇、
    甲○○與被告並無宿怨，其二人證詞復受刑事具結刑責之擔
    保，應無甘冒刑事偽證重刑處罰之危險，而故意設詞構陷被
    告之可能，又本院於九十八年三月十日當庭勘驗監視錄影畫
    面，確認被告當時身著紅色上衣，深色長褲，帶著一條大型
    犬隻進入「萬國開屏大廈」，該條大型犬並未以狗鍊拴住，
    數分鐘後，被告以狗鍊拖著該隻ＭＩＸ犬步行離開「萬國開
    屏大廈」，先前跟隨在被告身邊之大型犬則尾隨在被告身後
    等情無誤，有本院九十八年三月十日勘驗筆錄附卷可憑（見
    本院卷第二五頁反面），另有康寧動物醫院預防注射紀錄（
    見九十八年度偵字第一六八號卷第十八、十九頁）、採證照
    片（見九十八年度偵字第一六八號卷第二一頁）、監視錄影
    翻拍照片（見九十八年度偵字第一六八號卷第二二至三八頁
    ）等資料附卷足憑，堪認告訴人鄒育琇所為指訴，應非虛妄
    ，而可採信。
  (二)被告雖辯稱該隻ＭＩＸ犬並無植入晶片，伊認定係流浪犬，
    因而將之帶往行政院農委會安置，伊主觀上並無竊盜犯意云
    云。惟查，被告於案發前一日（二十二日）所飼養大丹狗與
    鄒育琇所飼養ＭＩＸ犬相互吠咬攻擊，而前往告訴人個人工
    作室理論，告訴人當時正在忙著處理客人委託修改之衣物，
    故未即時回應等情，業據告訴人於本院審理中證述明確（見
    本院卷第二六頁反面、第二七頁），被告亦不否認曾在二十
    二日前往告訴人個人工作室質問告訴人有關犬隻相互撲咬一
    事（見本院卷第二七頁），參以證人甲○○明確證稱被告出
    入「萬國開屏大廈」已達數月，附近商家都知道該隻ＭＩＸ
    犬係告訴人所飼養，告訴人平日下班後會以狗鍊將犬隻拴繫
    於告訴人個人工作室門外桌下等情（見本院卷第二八頁），
    綜上堪認被告主觀上應已明確知悉該隻ＭＩＸ犬係告訴人飼
    養，顯無誤會該隻ＭＩＸ犬係無人飼養之流浪犬之可能，縱
    告訴人未依動物保護法相關規定為該隻ＭＩＸ犬植入晶片，
    僅屬告訴人應否依動物保護法相關規定接受行政裁罰之問題
    ，要與被告主觀上有無意圖為自己不法所有之竊盜犯意無涉
    ，被告既明知該隻ＭＩＸ犬係告訴人所飼養，仍強行以狗鍊
    將狗拖走，迄今猶未將該犬隻返還告訴人，則被告主觀上有
    意圖為自己不法所有之犯意，應屬明確，綜上被告徒辯以該
    隻ＭＩＸ犬未植入晶片應屬流浪狗云云，顯係事後卸責推諉
    之詞，未足採信。
  (三)綜上所述，本件事證明確，被告竊盜犯行，已堪認定，應依
    法論科。
二、核被告所為，係犯刑法第三百二十一條第一項之竊盜罪，至
    被告事後有無將該犬隻撲殺，誠屬竊盜既遂後之處分贓物行
    為，不另論罪，附此敘明。又被告前因偽造文書等案件，經
    本院以九十二年度訴字第三七三號判處應執行有期徒刑六月
    ，經臺灣高等法院以九十二年度上訴字第二六九六號判決撤
    銷原判決，改判處應執行有期徒刑四月，再經最高法院以九
    十二年度台上字第七○四二號號駁回上訴確定，於九十三年
    二月四日易科罰金執行完畢，有臺灣高等法院被告前案紀錄
    表一份在卷可稽（見本院卷第四、五頁），其曾受有期徒刑
    之執行完畢，於五年以內故意再犯本件有期徒刑以上之罪，
    為累犯，應依刑法第四十七條第一項之規定，論以累犯，並
    加重其刑。爰審酌被告自稱愛護動物人士且曾飼養犬隻多年
    ，對飼主與寵物間如同家人般親密關係應有深刻體會，明知
    告訴人乃一單身女子，孤身在外終年與該隻ＭＩＸ犬相依為
    命，彼此間已建立深切濃厚之感情，竊取該隻ＭＩＸ犬除將
    對告訴人造成財產損害外，勢將對告訴人之心靈形成更嚴重
    之傷害，僅因告訴人未即時回應處理被告有關犬隻相呼撲咬
    之投訴，為圖報復並教訓告訴人，竟竊取該隻ＭＩＸ犬，甚
    且於事後向告訴人聲稱已將該隻ＭＩＸ犬撲殺丟棄於垃圾車
    內，誠屬品行惡劣，事後否認犯行，不知悔改，及其素行、
    生活狀況、智識程度等一切情狀，量處如主文所示之刑，並
    諭知易科罰金之折算標準，以為儆懲。
據上論斷，應依刑事訴訟法第二百九十九條第一項前段、第二百
八十四條之一，刑法第三百二十條第一項、第四十七條第一項、
第四十一條第一項前段，刑法施行法第一條之一第一項、第二項
前段，判決如主文。
本案經檢察官羅月君到庭執行職務。
中    華    民    國    98    年    3     月    24    日
                  刑事第十四庭  法  官  李家慧
以上正本證明與原本無異。
如不服本判決應於收受送達後10日內向本院提出上訴書狀，並應
敘述具體理由；其未敘述上訴理由者，應於上訴期間屆滿後20日
內向本院補提理由書（均須按他造當事人之人數附繕）「切勿逕
送上級法院」。
                                書記官  鄭淑丰
中    華    民    國    98    年    3     月    24    日
附錄本件論罪科刑法條：
中華民國刑法第320條
（普通竊盜罪、竊佔罪）
意圖為自己或第三人不法之所有，而竊取他人之動產者，為竊盜
罪，處 5 年以下有期徒刑、拘役或 5 百元以下罰金。
意圖為自己或第三人不法之利益，而竊佔他人之不動產者，依前
項之規定處斷。
前二項之未遂犯罰之。


司法院資訊處製作；財團法人民間司法改革基金會備份。
